【裁判字號】    89,上易,87
【裁判日期】    890322
【裁判案由】    傷害
【裁判全文】
臺灣高等法院刑事判決                              八十九年度上易字第八七號
    上訴人即被告  乙○○
    選任辯護人  陳傳中
右上訴人因傷害案件，不服臺灣臺北地方法院八十八年度易字第二九二九號，中華民
國八十八年十一月二十三日第一審判決（起訴案號：臺灣臺北地方法院檢察署八十八
年度偵字第一八七八九號）提起上訴，本院判決如左：
    主  文
上訴駁回。
    事  實
一、乙○○於民國八十八年七月十二日下午四時三十分許，駕駛ＡＡ－九四二七號營
    業小客車，因所載運之乘客下車並須搬運行李，遂暫停於台北市○○區○○街二
    八四巷三號前，惟因該巷道係單行道，隨後行至而駕駛Ｃ七－二六五號營業小客
    車之駕駛人丁○遂在其後連續按鳴喇叭，乙○○因之與丁○發生口角，並互相推
    擠、毆打，致使丁○因而受有左胸下部近腹部紅腫約八公分及左背挫傷等傷害。
二、案經被害人丁○訴請台北市政府警察局信義分局移送臺灣臺北地方法院檢察署檢
    察官偵查起訴。
    理  由
一、訊據被告乙○○固坦承於前開時地與告訴人丁○因停車糾紛，而發生口角之事，
    惟矢口否認有何傷害犯行，辯稱：伊並未推擠、毆打丁○，他為何會受傷伊並不
    清楚，僅有可能是推開車門時不慎撞到告訴人，但絕未打告訴人等語。
二、惟查：（一）右揭事實業據告訴人丁○於警訊、偵審中指訴甚詳，並有台北醫學
    院附設醫院於八十八年七月十二日所出具載明丁○受有胸部、背部挫傷等傷害之
    診斷證明書，及國立台灣大學醫學院附設醫院出具載明丁○於八十八年七月十三
    日清晨四時三十九分至該院急診，發現受有左胸下部近腹部紅腫約八公分及左背
    挫傷等傷害之診斷書各乙紙附卷可稽（見偵查卷第七頁、第二十四頁）。（二）
    被告於警訊時自承與告訴人有發生推擠等情（見偵查卷第六頁），復於原審審理
    時供承伊向告訴人質問為何一直按喇叭，告訴人下車後發生推擠，告訴人推開車
    門撞到伊，伊有回推車門回去等語（見原審八十八年十一月九日訊問筆錄）；又
    證人即台北醫學院附設醫院醫師蔡卓城於原審到庭結證稱：告訴人係在七月十二
    日下午四時五十分前往就診，伊發現告訴人之胸部有紅印，經照Ｘ光發現肋骨並
    未斷裂，故診斷只有挫傷，就診時告訴人有說自己是計程車司機，是被別人毆打
    的，並說要提出告訴，故要伊開診斷書；挫傷是肌肉受到外部傷害，可能是撞到
    、毆打都有可能等語（見原審前揭訊問筆錄），益足徵告訴人所指非虛。（三）
    被告聲請本院傳訊之證人即當天被告車上乘客甲○○到庭證稱：該巷道為單行道
    ，當時渠下車拿走行李後，有聽到他們（指告訴人與被告）幾聲連續喇叭聲及吵
    架聲，但他們有無打架渠沒有看到等語。又證人即被告之岳父丙○○亦於本院到
    庭證稱：當時渠人在車上，一聽到他們吵架，即在車上叫被告回車上，被告即回
    車上將車開走等語。是依證人甲○○證言，其並未看到告訴人與被告究是否發生
    肢體衝突，而依證人丙○○證言，亦未注意及此，且丙○○又為被告之岳父，兩
    證人之陳述均不足為被告有利之證明。綜上所述，被告所辯無非事後飾卸之詞，
    無可採信，本件事證明確，犯行洵堪認定。
三、核被告所為，係犯刑法第二百七十七條第一項之傷害罪。原審以被告罪證明確，
    適用刑法第二百七十七條第一項、第四十一條、罰金罰鍰提高標準條例第一條前
    段、第二條，並審酌被告前未曾受刑之宣告，本次犯罪之動機、目的、手段、被
    害人所受傷害程度及被告犯罪後之態度等一切情狀，量處被告拘役肆拾日，並諭
    知易科罰金之折算標準，認事用法及量刑均無不當。被告上訴意旨空言否認犯行
    ，為無理由，應予駁回。
據上論斷，應依刑事訴訟法第三百六十八條，判決如主文。
本案經檢察官林占青到庭執行職務。
中      華      民      國    八十九    年      三      月    二十二    日
                              臺灣高等法院刑事第十九庭
                                  審判長法  官  陳  祐  治
                                        法  官  呂  永  福
                                        法  官  陳  晴  教
右正本證明與原本無異。
不得上訴。
                                        書記官  黃  麗  玲
中     華     民     國    八十九   年       三       月     二十四     日
附錄：本判決論罪科刑法條全文
刑法第二百七十七條第一項
傷害人之身體或健康者，處三年以下有期徒刑、拘役或一仟元以下罰金。


司法院資訊處製作；財團法人民間司法改革基金會備份。
